【裁判字號】    98,易,1023
【裁判日期】    980423
【裁判案由】    竊盜
【裁判全文】
臺灣臺中地方法院刑事判決              98年度易字第1023號
公  訴  人  臺灣臺中地方法院檢察署檢察官
被      告  甲○○
上列被告因竊盜案件，經檢察官提起公訴（98年度偵字第4458號
），本院判決如下：
    主    文
甲○○竊盜未遂，累犯，處有期徒刑肆月，如易科罰金，以新臺
幣壹仟元折算壹日。
    犯罪事實
一、甲○○為瘖啞人，自民國76年起即犯有多次竊盜前科，最後
    一次所犯竊盜案件，經本院於民國97年3 月19日，以97年度
    易字第691 號判處有期徒刑5 月，甫於97年5 月13日易科罰
    金執行完畢。詎其仍不知悔改，意圖為自己不法之所有，於
    98 年1月25日上午8 時17分許，在位於臺中縣豐原市○○○
    路68號之「菜市場」內豬肉攤前，趁丙○○○不注意之際，
    徒手打開丙○○○之皮包，並以左手伸入丙○○○之皮包內
    欲竊取財物，旋為丙○○○之先生後萬根在背後在場發覺，
    並抓住甲○○之左手，甲○○始未得手。嗣經丙○○○報警
    處理，為警當場查獲。
二、案經臺中縣警察局豐原分局報告臺灣臺中地方法院檢察署檢
    察官偵查起訴。
    理    由
壹、證據能力方面：
    按「被告以外之人於審判外之陳述，雖不符前4 條（指刑事
    訴訟法第159 條之1 至第159 條之4） 之規定，而經當事人
    於審判程序同意作為證據，法院審酌該言詞陳述或書面陳述
    作成之情況，認為適當者，亦得為證據」，又「當事人、代
    理人或辯護人於法院調查證據時，知有第159 條第1 項不得
    為證據之情形，而未於言詞辯論終結前聲明異議，視為有前
    項之同意」，刑事訴訟法第159 條之5 第1 項、第2 項亦有
    明文。本件被告甲○○就本判決所引用證據之證據能力，均
    未於言詞辯論終結前聲明異議，自視為同意，合先敘明。
貳、實體方面：
一、訊據被告固供承有於上揭時間、地點，站在該豬肉攤前購買
    豬肉之事實，惟矢口否認有何竊盜犯行，辯稱：伊是去買過
    年的東西，伊沒有伸手去別人皮包內拿東西云云。然查，上
    揭犯罪事實，除據被害人丙○○○於警詢時指述綦詳外，並
    經證人後萬根於警詢中證述明確（警卷第10至第13頁），其
    等2 人與被告均無嫌隙，倘被告真無竊盜行為，其等尚毋須
    設詞誣陷。又本件案發時，現場確有他人聽聞：有人喊叫有
    人在偷竊皮包等語，此有臺中縣警察局豐原分局合作派出所
    職員職務報告1 紙可參（偵查卷第13頁），則若被告當時未
    行竊，證人後萬根或其他人何以會呼喊有人行竊等語。足認
    被告所辯，顯係卸責之詞，不足採信。綜上所述，本件事證
    明確，被告竊盜犯行應堪認定。
二、核被告所為，係犯刑法第320 條第3 項、第1 項之竊盜未遂
    罪。又被告曾因竊盜案件，經本院於97年3 月19日，以97年
    度易字第691 號判處有期徒刑5 月，甫於97年5 月13日易科
    罰金執行完畢，有臺灣高等法院被告前案紀錄表及臺灣臺中
    地方法院檢察署刑案資料查註紀錄表各一份在卷可參，其於
    5 年內故意再犯本件有期徒刑以上之罪，為累犯，應依刑法
    第47條第1 項之規定，加重其刑。又被告雖為瘖啞之人，業
    經其於本院審理中陳述甚明（本院卷第13頁正面、背面），
    並有中華民國身心障礙手冊影本1 紙附卷可參（警卷第18頁
    ），然其自76年間迄今有多項竊盜前科，顯見其對於竊盜乃
    違法之事，應屬知之甚稔，並無因瘖啞致能力薄弱而得減輕
    其刑之情形，爰不依刑法第20條減輕其刑。爰審酌被告為瘖
    啞人，有多次竊盜前科，素行不良、智識程度，其於本案在
    人潮聚集之市場內扒竊，影響一般民眾日常生活及犯後尚不
    知悔悟，猶空言否認犯行，態度不佳，然念其未竊得財物等
    一切情狀，量處如主文所示之刑，並諭知易科罰金之折算標
    準。
據上論斷，應依刑事訴訟法第299 條第1 項前段，刑法第320 條
第3 項、1 項、第47條第1 項、第41條第1 項前段，刑法施行法
第1 條之1 第1 項、第2 項前段，判決如主文。
本案經檢察官乙○○到庭執行職務。
中    華    民    國    98    年    4     月    23    日
                  刑事第十庭    法  官  柯雅惠
以上正本證明與原本無異。
如不服本判決應於收受判決後10日內向本院提出上訴書狀，並應
敘述具體理由；其未敘述上訴理由者，應於上訴期間屆滿後20日
內向本院補提理由書（均須按他造當事人之人數附繕本）「切勿
逕送上級法院」。
                                書記官  鄭淑英
中    華    民    國    98    年    4     月    23    日
附錄：
中華民國刑法第320條
意圖為自己或第三人不法之所有，而竊取他人之動產者，為竊盜
罪，處5年以下有期徒刑、拘役或5百元以下罰金。
意圖為自己或第三人不法之利益，而竊佔他人之不動產者，依前
項之規定處斷。
前二項之未遂犯罰之。


司法院資訊處製作；財團法人民間司法改革基金會備份。
